---
title: "R_Programing"
author: "Thiago Nogueira"
date: "13/01/2021"
output: html_document
---
#Semana 1
##O que é R?

R é uma linguagem orientada a objetos voltada ao processamento de dados e análises estatísicas. Ela é derivada de uma outra linguagem de programação chamada S.
R é um software livre, o que significa que ele goza das liberdades definidas pela Open Software Foundatiom, como a liberdade de distribuição e a de modificação. 

##Objetos em R

A linguagem tem cinco tipos de objetos principais, também chamados de atômicos. São elezs

1. Character - letras e símbolos 
2. Numéric - números reais
3. Integer - números inteirs
4. complex - números complexos
5. lógical - TRUE/FALSE

##Coerção

Em algumas situações, o R irá forçar a mudança da classe de um objeto. Por exemplo, o número 1, inteiro, pode virar "1" character. 

##Estruturas de dados

###Vector - vetores
A estrutura mais símples em R é um vector. Um vetor é um conjunto de objetos homogêneos, isto é, de mesma classe. 

Podemos usar a função >vector() ou a função c()

```{r}
x <- c("a","b","c")
x
y <- vector("logical", 3)
y
```

Ao tentar criar um vetor com objetos de classes diferentes, o R irá coagir, forçar, o(s) objeto(s) da classe menos comum para a classe mais comum no vetor. 

```{r}
x<- c(FALSE, 1,2,3)
x
```
###List - Listas 

São uma modificação dos vetores são as listas, que permitem tipos heterogêneos em sua composição.

Podemos usar a funçção list() para criar esses conjuntos. 

```{r}
z<- list("alfa", 1, F, 1+4i)
z
```
###Matrices - matrizes

São objetos bidimensionais, contendo m linhas e n colunas. 

Podemos criar matrizes de diversas formas: 
```{r}
#Função matrix
m <- matrix(nrow = 3, ncol = 3)
m
dim(m)

#Especificando os valores que preencherão a matriz. A função alocará os valores de coluna em coluna, de cima para baixo e da esquerda para a direita

m<- matrix(1:9, nrow = 3, ncol = 3)

#Juntando dois vetores

x<- 1:3
y<- 10:12

cbind(x, y) # juntando os vetores como colunas
rbind(x,y) # Juntando os vetores como linhas
```

##Factors - Fatores

Estrutura de armazenamento de varíaveis categóricas, onde as categorias são chamadas de _levels_. 

Para criar um fator:

```{r}
x<- factor(c("yes","no","maybe","yes","no","maybe","yes","no","maybe"))
x
table(x) #conta o número de objetos em cada level dentro do fator


#Variáveis categóricas podem ser ordenadas ou não. Por padrão, a função factor() atribui um nível para cada categoria de acordo com a ordem de aparição no fator. Podemos especificar a ordem desejada definindo o parâmetro 'levels'. 
y<- factor(c("yes","no","maybe","yes","no","maybe","yes","no","maybe","yes","no","maybe"),
           levels = c("maybe","yes", "no"))
y

```

