---
title: "Simulating and profiling"
author: "Thiago Nogueira"
date: "27/01/2021"
output: html_document
---

Aqui estudaremos algumas funcionalidades do R que nos permitirão fazer simulações e otimizar funções e processos. 

## srt()

A função str(), de structure, nos fornece, de forma simplificada e limpa, a estrutura de um objeto em R. 

``` {r}
str(ls)

data(mtcars)
str(mtcars)
```

## Gerando dados aleatórios

O R permite que geremos dados aleatórios através de algumas funções definidas para diversas distribuições estatísticas. 
Cada distribuição possui quatro funções básicas, iniciadas por uma letra:

r - gera um vetor com números aleatórios aleatórios da distribuição. 
d - função densidade de probabilidade
p - função de probabilidade cumulada 
q - função quantil. 

``` {r}
#Gera um vetor com 10 números retirados de uma distribuição normal, de média 2 e desvio padrão 2

rnorm( 10 , 2 , 2)
```
Às vezes é desejável conseguir reproduzir os mesmos números aleatórios gerados anteriormente. Se repetirmos o uso da função rnorm, por exemplo, ainda que com os mesmos parâmetros de média e desvio padrão, não obteremos o mesmo vetor. 

A função set.seed() recebe um número e funcionará como um identificador, permitindo que possamos reproduzir os números. 

``` {r}
set.seed(2)
rnorm( 100 , 2 , 2)
rnorm( 100 , 2 , 2)
set.seed(2)
rnorm( 100 , 2 , 2)
```
## sample() - Amostragem 

A função sample permite retirar amostras de um conjunto de dados de forma aleatória.  

``` {r}
set.seed(2)
x <- rnorm(20 , 2 , 2)

#Retira aleatoriamente 10 amostras de x.
sample(x,10)

#Permite amostras com repetição
sample(x, 10, replace = TRUE)

#Se não estabelecermos um número de amostras, a funçção apenas fará uma ordenação aleatória. 

sample(x)
```

## Otimização

Às vezes o pedaço de código que você escreveu pode parecer rodar bem, mas, quando incluído num contexto maior, como uma função que é chamada algumas milhares de vezes em um script, você pode querer otimizá-lo. 
O R fornece algumas ferramentas que parametrizam o funcionamento da função e nos permitem fazer a engenharia de software necessária para eliminar gargalos e diminuir o tempo de execução. 

### system.time()

Essa função calcula o tempo em segundos necessários para executar uma expressão. 
Ela separa o tempo gasto em categorias:

1 -  user time: tempo gasto pela CPU para executar o código, ou o tempo que o computador experiência. 
2 -  elapsed time tempo que o usuário experiencia, as vezes também chamado de “wall clock”. 

No geral, ambos terão valores muito próximos ou iguais. 

elapsed time > user time - Significa que uma parte do tempo de execução é dedicada a um processo externo, como acessar uma página web, por exemplo.

user time > elapsed time - Significa que o código é executado em paralelo, por vários núcleos. Assim, o user time é a soma do tempo de execução em cada núcleo. 

``` {r}
system.time({
set.seed(2)
x <- rnorm(20 , 2 , 2)

sample(x)})
```

### summaryRprof()

Essa função calcula o tempo gasto para cada função do código. Existem dois métodos de normalização do tempo::

1 - “by.total” : divide o tempo gasto em cada função pelo tempo total de execução. 
2 - “by.self” - Subtrai o tempo gasto nas funções superiores e então divide o tempo gasto em cada função pelo tempo total de execução. 

É preferível escolher o método “by.self”, pois em muitos casos, o computador gasta mais tempo nas funções secundárias que são chamadas pela função de alto nível. Por esse método, fica mais fácil visualizar o tempo gasto realmente. 
