---
title: "R_Programing"
author: "Thiago Nogueira"
date: "13/01/2021"
output: html_document
---
#Semana 1

##O que é R?

R é uma linguagem orientada a objetos voltada ao processamento de dados e análises estatísicas. Ela é derivada de uma outra linguagem de programação chamada S.
R é um software livre, o que significa que ele goza das liberdades definidas pela Open Software Foundatiom, como a liberdade de distribuição e a de modificação. 

##Objetos em R

A linguagem tem cinco tipos de objetos principais, também chamados de atômicos. São elezs

1. Character - letras e símbolos 
2. Numéric - números reais
3. Integer - números inteirs
4. complex - números complexos
5. lógical - TRUE/FALSE

##Coerção

Em algumas situações, o R irá forçar a mudança da classe de um objeto. Por exemplo, o número 1, inteiro, pode virar "1" character. 

##Estruturas de dados

###Vector - vetores
A estrutura mais símples em R é um vector. Um vetor é um conjunto de objetos homogêneos, isto é, de mesma classe. 

Podemos usar a função >vector() ou a função c()

```{r}
x <- c("a","b","c")
x
y <- vector("logical", 3)
y
```

Ao tentar criar um vetor com objetos de classes diferentes, o R irá coagir, forçar, o(s) objeto(s) da classe menos comum para a classe mais comum no vetor. 

```{r}
x<- c(FALSE, 1,2,3)
x
```
###List - Listas 

São uma modificação dos vetores são as listas, que permitem tipos heterogêneos em sua composição.

Podemos usar a funçção list() para criar esses conjuntos. 

```{r}
z<- list("alfa", 1, F, 1+4i)
z
```
###Matrices - matrizes

São objetos bidimensionais, contendo m linhas e n colunas. 

Podemos criar matrizes de diversas formas: 
```{r}
#Função matrix
m <- matrix(nrow = 3, ncol = 3)
m
dim(m)

#Especificando os valores que preencherão a matriz. A função alocará os valores de coluna em coluna, de cima para baixo e da esquerda para a direita

m<- matrix(1:9, nrow = 3, ncol = 3)

#Juntando dois vetores

x<- 1:3
y<- 10:12

cbind(x, y) # juntando os vetores como colunas
rbind(x,y) # Juntando os vetores como linhas
```

##Factors - Fatores

Estrutura de armazenamento de varíaveis categóricas, onde as categorias são chamadas de _levels_. 

Para criar um fator:

```{r}
x<- factor(c("yes","no","maybe","yes","no","maybe","yes","no","maybe"))
x
table(x) #conta o número de objetos em cada level dentro do fator


#Variáveis categóricas podem ser ordenadas ou não. Por padrão, a função factor() atribui um nível para cada categoria de acordo com a ordem de aparição no fator. Podemos especificar a ordem desejada definindo o parâmetro 'levels'. 
y<- factor(c("yes","no","maybe","yes","no","maybe","yes","no","maybe","yes","no","maybe"),
           levels = c("maybe","yes", "no"))
y

```

##Missing values - valores faltantes

Existem dois objetos que indicam valores faltantes em R: NA e NaN. 

**NaN:** indefinição matemática. Ao tentar dividir infinito por infinito, por exemplo, o resultado será NaN.

```{r}
x <- Inf/Inf
x
is.nan(x)
```
**NA:** Indica valores faltantes de forma geral. NA também possui uma classe, podendo ser charachter NA, por exeplo. O prório NaN é um NA, ainda que o inverso não seja verdadeiro. 

```{r}
x<- factor(c("yes",NA,"maybe",NaN,"no",NA,NaN,"no","maybe"))
is.na(x)
```
##Dataframes

Objetos que armazenam dados em forma tabular. Em dataframes, as linhas podem possuir nomes e as colunas não precisam ser da mesma classe. 

Podemos criar dataframes a partir da leitura de arquivos, com read.table() e read.csv(), ou de forma manual:

```{r}
x <- data.frame(foo = 1:4, bar = c(T, T, F, F))
x
class(x)
```
#Lendo dados em R

Existem várias maneiras de ler arquivos de dados no R, desde tabelas ao próprio código fonte. Para tabelas, as principais funções são a read.table() e read.csv(). 
Em resumo, a diferença entre ambas é que a read.tables presume que os dados estão divididos por espaço, enquanto a csv por vírgula. 

Ler datasets muito grandes pede alguns preparos.

1. O lê o arquivo na memôria RAM do computador. Se o tamanho do arquivo exceder o tamanho da memória RAM, podem ocorrer travamentos e erros na leitura. **Como regra geral, você precisará do dobro do tamanho do arquivo em RAM para conseguir lê-lo sem problemas.** Compartimentar a leitura em arquivos menores pode ajudar. 
2. Quando o argumento colClasses não é especificado, o R percorre todos os valores das colunas para identificar a classe da coluna. Para grande datasets, isso pode significar um tempo grande de processamento e até mesmo engasgamentos. Caso não saiba de primeira quais as classes de cada coluna, o código abaixo pode ajudar:
```{r}
#Lê as primeiras 100 linhas do arquivo____
initial <- read.csv("data/sgdc_anom.csv", sep = ",", nrows = 100)

#Aplica a função class para identificar a classe de cada coluna e salva o resuntado no vetor
classes <- sapply(initial, class)

#Lê o dataset completo passando o vetor criado no passo anterior para o argumento colClasses
data_set1 <- read.csv("data/sgdc_anom.csv", sep =",", colClasses = classes)
```
3. Conheça o seu sistema.
3.1 Quanto de memória sua máquina possui?
3.2 Existem outros sistemas em execução ou usuários?
3.3 Existem outras aplicações em execução que possam estar consumindo memória? 

## Connections - outra forma de ler dados em R

Dados são lidos através de interfaces de conexão. A mais comum, que foi descrita acima, é a de files. Mas exister outras formas mais exóticas, por exemplo: 

1. gzfile - abre uma conexão com um arquivo comprimido com o algorítimo gzip. 
2. bzfile - abre uma conexão com um arquivo comprimido com o algorítimo bzip2.
3. url - abre uma conexão com uma webpage. 


#Subsetting - pegando partes de dados. 

Existem várias formas de subsetting em R, algumas são:

1. [] - Sempre retorna um objeto com a mesma classe que o objeto original e pode ser usabo para coletar mais de um elemento. 

```{r}
x <- c("a","b","c","b","c")
#subset numérico 
x[1]
x[2:4]
#subster lógico 
x[x > "a"]
```
2. [[]] - É usado para extrair elementos de listas e dataframes. Só pode ser usado para extrair um único elemento e a classe do objeto retornado não necessáriamente será uma lista ou dataframes. 
```{r}
z<- list(foo = 1:4, bar = 0.6)
z[[1]]
```

3. $ - é utilizado para extrair elementos de uma lista ou dataframe por nome.
```{r}
z<- list(foo = 1:4, bar = 0.6)
z$foo
z$bar
```

##Removendo Missing Values 

Também existem várias maneiras de remover valores NA de um dataset. 

Em casos mais simples, podemos usar a função is.na() para obter um vetor contendo as posições dos valores faltantes no objeto e depois fazer o subset para ignorar esses valores. 
```{r}
x<- factor(c("yes",NA,"maybe",NA,"no",NA,NA,"no","maybe"))
bad <- is.na(x)
x[!bad]
```
Em casos mais complexos, podemos usar uma lógica semelhante: a função complete.cases() retorna um vetor com as linhas em que todas as colunas do dataset estão preenchidas. O passo seguint é fazer o subset a partir deste vator. 

```{r, echo=FALSE}
good <- complete.cases(data_set1)
data_set1[good, ]

```

