---
title: "Week_3_notes"
author: "Thiago Nogueira"
date: "25/01/2021"
output: html_document
---

## Loop functions 

São funções que executam de modo sintético, em loop, uma função secundária sobre um objeto. 

### Declaração implícita/anônima de funções. 

É possívle definir funções dentro das funções loop, que só existirão naquele contexto.

### lapply()

Executa uma função sobre uma lista e retorna uma lista como resultado. Se o objeto de entrada não for uma lista, ele será coagido a lista e, se a coerção não for possível, a função retornará um erro. 

```{r}
x <- 1:5
lapply(x, is.na)
```

### sapply()

Semelhante à lapply, porém tentará simplificar o objeto de saída. Enquanto a lapply sempre retornará uma lista, sapply retornará um objeto simplificado. 

```{r}
sapply(x,function(x) x**x)
```
### apply()

Aplica a função a determinada margem (dimensão) de um objeto. 

```{r}
#Cria uma matriz 2x10
I <- rbind(1:10, 11:20)

#Aplica a função mean às linhas da matriz I, colapsando as colunas.
apply(I, 1, mean) 

#Aplica a função meanàs colunas da matriz I, colapsando as linhas. 
apply(I, 2, mean)
```
Existem funções específicas para calcular médias e somas sobre linhas/colunas. É preferível utilizá-las uma vez que foram otimizadas para realizar estes calculos 

```{r}
rowMeans(I) # apply(x, 1, mean)
rowSums(I)  # = apply(x, 1, sumn)
colMeans(I)  # = apply(x, 2, mean)
colSums(I)  # = apply(x, 2, sum)
```

É possível também usar apply() para objetos de 2+ dimensões

```{r}
#Cria um objeto de três dimensões
a<- array(rnorm(2*2*10), c(2,2,10))

#Calcula a média da terceira dimensão
apply(a, c(1,2), mean)
```
### mapply()

Aplica uma função de forma vetorizada a mais de um objeto de forma paralela. (Equivalente a loops for aninhados?) 

```{r}
i <- 1:10
j <- 11:20

mapply(paste, "oi", i, j)
```
### tapply()

Dado um vetor, é possível calcular funções sobre grupos dentro deste vetor. 

```{r}
#cria um vetor com 30 elementos
y<- c(rnorm(10), runif(10), rnorm(10))

#Fator com identificadores para os elementos do vetor y. 
f <- gl(3,10)

#calcula a função mean para cada um dos três grupos do vetor. 
#tapply(vector, index, function)
tapply(y, f, mean)
```

### split()

Não é uma função de loop, mas usualmente é usada em conjunto com as funções acima. Split divide um objeto de acordo com os nívies de um fator especificado e retorna uma lista em que cada elemento corresponde a um dos níveis. 
Assim, é possível calcular funçõe para cada categoria de uma variável. Quando passado mais de um fator, split também permite calcular as intersecções entre as categorias, 

```{r}
z<- rnorm(10)

f1 <- gl(2,5)
f2 <- gl(5,2)

str(split(z, list(f1, f2)))
str(split(z, list(f1, f2), drop = TRUE))

```

